臺灣高等法院臺南分院刑事判決　　　　　　 九十一年度上易字第三五二號　 孝股
　　上訴人即被告　乙○○
右上訴人因竊盜案件，不服臺灣臺南地方法院九十年度易字第一四一四號中華民國九
十一年一月七日第一審判決（起訴案號：臺灣臺南地方法院檢察署九十年度偵字第六
六九二號），提起上訴，本院判決如左：
    主  文
上訴駁回。
    事  實
一、乙○○曾於民國（下同）八十三年間因犯煙毒罪，經本院判處有期徒刑三年三月
    確定，於八十六年一月二十九日假釋期滿而執行完畢，仍不知悔改。復意圖為自
    己不法之所有，於九十年六月八日凌晨三時許，在台南縣永康市○○街三十三號
    前，持攜帶之機車鑰匙乙支插入該機車引擎鎖，而竊取甲○○所有停放於該處、
    未懸掛車牌之輕型機車一輛（原懸掛車牌之號碼ＶＧＺ─八０三號），著手竊取
    該機車，因鑰匙不合，未能啟動，即為警當場查獲，而未得逞，並扣得非其所有
    之機車鑰匙三支。
二、案經臺南縣政府警察局永康分局報請台灣台南地方法院檢察署檢察官偵查起訴。
    理  由
一、訊據被告乙○○矢口否認有竊盜犯行，辯稱：伊因為女兒湯桂燕車禍在奇美醫院
    住院，走路至該院，經右開地點離醫院不遠，因為走累了，且發高燒，身體不適
    ，才坐在該機車上休息，迷迷糊糊中以為自己有騎機車到現場，才以所帶的乙支
    鑰匙要啟動該機車的鎖頭，但尚未開啟，其並無竊取該車之故意云云。惟查：
（一）被告既能記憶當時係徒步至右開地點，並非騎機車前往，足見其對案發當時之
      情境，仍記憶甚明，衡情豈有誤以為騎乘機車前往右開地點，並誤認被害人甲
      ○○之機車為己有之理。況被告係住於台南市，而案發地點則在台南縣永康市
      ，相距甚遠，縱令其女在奇美醫院住院，且被告當日發燒身體不適，亦無徒步
      前往探視其女之理；再該機車案發時並未懸掛車牌，被告又如何能誤認，其所
      辯自無足取。
（二）此外復經被害人甲○○指訴前開機車為其所有，停放在台南縣永康市○○街三
      十三號前，案發時其機車業經移出其原停放之車陣外等語甚詳（分別見被害人
      警訊筆錄及原審卷第九十一頁），並有贓物認領保管單一紙附卷及機車鑰匙三
      把扣案可資佐證，事證明確，被告犯行堪以認定。
（三）至公訴人認被告已將該車發動乙節，為被告矢口否認，辯稱：伊未啟動該機車
      等語；且扣案之三支鑰匙均無法啟動被害人機車之引擎鎖，業經原審勘驗無訛
      ，有勘驗筆錄附於原審卷足憑，足見被告確未啟動該機車，公訴人所認尚有未
      合。又證人即查獲警員林宏星於原審審理時結証稱被告已將該機車啟動乙節，
      容係因承辦案件過多，時間過久，記憶有誤所致。然被告既持其鑰匙，插入該
      機車引摰鎖，縱未能發動，亦已著手竊盜之構成要件，而為未遂。是上開原審
      勘驗結果，及証人林宏星上開証言，尚難採為被告確無竊盜犯行之認定。
二、核被告所為，係犯刑法第三百二十條第三項、第一項之竊盜未遂罪。公訴人認被
    告係犯同條第一項之竊盜既遂罪，尚有未洽（按公訴人於起訴書犯罪事實欄亦認
    被告竊盜未得手）。再被告著手竊盜行為而未遂，應依刑法第二十六條前段之規
    定，按既遂犯之刑減輕其刑。查被告曾於民國八十三年間因犯煙毒罪，經本院判
    處有期徒刑三年三月，於八十六年一月二十九日因假釋期滿而執行完畢，有台灣
    高等法院被告全國全案紀錄表一紙附卷可按，其於五年內再犯本件有期徒刑以上
    之罪，應依累犯規定依法加重其刑。其刑有加重及減輕，應依法先加重後減輕之
    。
三、原審以被告罪証明確，因予適用刑法第三百二十條第三項、第一項、第二十六條
    前段、第四十七條、第四十一條第一項前段、罰金罰鍰提高標準條例第一條前段
    、第二條規定；並審酌被告之素行、犯罪之動機、手段、目的、所生損害及犯罪
    後態度等一切情狀，量處有期徒刑四月，並依法諭知易科罰金之折算標準。至扣
    案之三支鑰匙，並非被告所有，業據其於原審審理中供明在卷，不另為沒收之諭
    知。本院經核原判決認事用法，並無不合，量刑亦稱妥適。上訴意旨，否認犯罪
    ，並以前開情詞指摘原判決不當，為無理由，應予駁回。
據上論結，應依刑事訴訟法第三百六十八條，判決如主文。
本案經檢察官吳忠賢到庭執行職務。
中      華      民      國    九十一    年      四      月     十七     日
                                     臺灣高等法院臺南分院刑事第五庭
                                             審判長法官  鄭  文  肅
                                                   法官  王  浦  傑
                                                   法官  陳  珍  如
右正本證明與原本無異。
不得再上訴。
                                              法院書記官  周  美  莉
中      華      民      國  九十一     年      四     月     十八     日
附錄：本判決論罪科
刑法第三百二十條第一項：意圖為自己或第三人不法之所有，而竊取他人之動產者，
                        為竊盜罪，處五年以下有期徒刑、拘役或五百元以下罰金
                        。
